臺灣嘉義地方法院刑事判決　　　　　　　　　　　　　九十一年度易字第五八四號
　　聲　請　人　臺灣嘉義地方法院檢察署檢察官
　　被　　　告　甲○○
右列被告因違反毒品危害防制條例案件，經檢察官提起公訴（九十一年度毒偵緝字第
一四○號）及移送併辦（九十一年度毒偵字第八九六號），本院判決如左：
    主  文
甲○○連續施用第二級毒品，累犯，處有期徒刑壹年。
    事  實
一、(1)甲○○曾前因麻醉藥品管理條例案件，經本院於民國（下同）八十一年七月十
    四日，以八十一年度訴字第三二四號判處有期徒刑七月確定，又因同條例案件，
    經本院於八十二年四月十六日，以八十二年度訴字第二二四號判處有期徒刑五年
    四月，並由臺灣高等法院臺南分院於八十二年八月十二日，以八十二年度上訴字
    第一二五二號駁回上訴確定，嗣經該分院於八十三年一月六日，以八十三年度聲
    字第十四號裁定定上開二案件應執行有期徒刑五年八月確定，經執行後，於八十
    四年四月十三日假釋付保護管束，至八十七年四月三日假釋期滿未經撤銷，以已
    執行完畢論。(2)惟甲○○又施用毒品案件，由臺灣高等法院臺南分院以八十七年
    度上易字第一○七三號及本院以八十八年毒聲字第四四七號裁定先後二次送觀察
    勒戒，均認無繼續施用傾向後，分別由臺灣高等法院臺南分院於八十七年八月十
    一日，以八十九年度上易字第一○七三號為免刑之諭知，及由臺灣嘉義地方法院
    檢察署檢察官於八十八年四月二十七日，以八十八年度偵字第七六一號為不起訴
    處分確定。
二、詎甲○○仍不知悔改，另基於施用第二級毒品安非他命之概括犯意，自九十年十
    二月六日某時起至九十一年九月二十二日某時止，在嘉義縣不詳地點之產業道路
    等處，不定期連續施用安非他命多次。其中，(1)臺灣嘉義地方法院檢察署觀護人
    室採尿人員於九十年十二月十日上午九時三十分許，採集甲○○尿液送驗，結果
    呈甲基安非他命陽性反應；(2)又警方於九十一年九月二十三日下午六時零分許，
    得其同意採其尿液送驗，結果亦呈甲基安非他命陽性反應；而查知上情。
三、案經臺灣嘉義地方法院檢察署檢察官自動檢舉偵查起訴及嘉義縣警察局報告臺灣
    嘉義地方法院檢察署檢察官移送併辦。
    理  由
一、(1)訊據被告甲○○對於右揭施用毒品事實坦承不諱（見本院九十一年十月三十日
    審判筆錄），且被告前開二次採尿送驗，結果均呈甲基安非他命陽性反應之情，
    亦有代號真實姓名對照表一紙、採尿交辦單、嘉義縣衛生局煙毒尿液檢驗單（嘉
    衛檢字第○九一○○一八六六三號）及臺灣檢驗科技股份有限公司九十年十二月
    十七日濫用藥物尿液檢驗報告（KH二○○一Ｃ0000000號）各一紙等件附
    卷可稽（見嘉義縣警察局嘉縣警刑機字第○九一○○五一八○一號卷第五頁及第
    六頁、臺灣嘉義地方法院檢察署九十一年度毒偵字第三六號卷第三頁及第四頁）
    ，被告之自白與事實相符，可予採信；(2)查被告曾因施用毒品案件，由臺灣高等
    法院臺南分院以八十七年度上易字第一○七三號及本院以八十八年毒聲字第四四
    七號裁定先後二次送觀察勒戒，均認無繼續施用傾向後，分別由臺灣高等法院臺
    南分院以八十九年度上易字第一○七三號為免刑之諭知，及由臺灣嘉義地方法院
    檢察署檢察官以八十八年度偵字第七六一號為不起訴處分確定等情，有不起訴處
    分、刑事裁判、執行保護管束指揮書、臺灣嘉義地方法院檢察署刑案資料查註紀
錄表、臺灣高等法院被告全國前案紀錄表等件附卷可稽，可認為真正。揆諸前開
    說明，本件事證明確，被告犯行洵堪認定。
二、(1)按安非他命屬毒品危害防制條例第二條第二項第二款所定之第二級毒品，核被
    告甲○○所為，係犯毒品危害防制條例第十條第二項之施用第二級毒品安非他命
    罪。被告於施用毒品前後持有毒品之低度行為，應為施用毒品之高度行為所吸收
    ，不另論罪。(2)被告多次施用毒品安非他命行為，時間緊接、犯罪構成要件相同
    ，顯係基於概括犯意為之，應依刑法第五十六條連續犯規定論以一罪，並加重其
    刑。(3)查：被告曾前因麻醉藥品管理條例案件，經本院以八十一年度訴字第三二
    四號判處有期徒刑七月確定，又因同條例案件，經本院以八十二年度訴字第二二
    四號判處有期徒刑五年四月，並由臺灣高等法院臺南分院以八十二年度上訴字第
    一二五二號駁回上訴確定，嗣經該分院以八十三年度聲字第十四號裁定定應執行
    有期徒刑五年八月確定，於八十四年四月十三日假釋付保護管束，至八十七年四
    月三日假釋期滿未經撤銷，以已執行完畢論等情，有台灣嘉義地方法院檢察署被
    告刑案資料查註紀錄表、台灣高等法院被告全國前案紀錄表等件附卷可稽，其於
    受有期徒刑之執行完畢後，五年之內再犯本件有期徒刑以上之罪，為累犯，依刑
    法第四十七條規定，加重其刑；並遞行加重之。(4)爰審酌被告前有多次施用毒品
    犯行，猶不思悔改，復犯本件之罪，顯然缺乏禁絕毒害之決心，惟屬自殘性之行
    為，及被告品行、生活狀況、智識程度、犯罪之動機、施用毒品之期間、次數暨
    其犯後坦承犯行等一切情狀，量處如主文所示之刑，以資懲儆。
據上論斷，應依刑事訴訟法第二百九十九條第一項前段，毒品危害防制條例第十條第
二項，刑法第十一條、第五十六條、第四十七條，判決如主文。
本案經檢察官洪三峰到庭執行職務。
中    華    民    國        九十一      年     十     月     三十一     日
                                      臺灣嘉義地方法院刑事第一庭
                                          法  官   盧  鳳  田
右正本證明與原本無異。
如不服本判決，應於判決送達後十日內向本院提出上訴狀( 應附繕本 )。
中    華    民    國        九十一      年     十     月     三十一     日
                                          書記官   林  秀  惠
附錄論罪科刑法條：
毒品危害防制條例第十條第二項
施用第二級毒品者，處三年以下有期徒刑。
